Inventaris van het archief van ir. P.H. Bosboom [geboren 1911], 1941-1984
Nationaal Archief, Den Haag
- Stukken betreffende de Nederlandse Spoorwegen., 1.
  - Reizigersvervoer Statistieken Controle en stations Het rijtuigpark, 1962-1972; 22
    - Kostenverdeling reizigersvervoer - goederenvervoer., 2
    - Voorschoten. Rijswijk., 3
    - Reizigersstatistiek 1964., 4
    - Schoonhouden reizigersmaterieel. Amsterdam-CS. Roltrappen. Bussum-Zuid., 5
    - Inventarisatie., 6
    - Trekduwtreinen., 7
    - Ontwikkeling reizigersvervoer., 8
    - Trekduwtreinen. Rijtuigparkrapport., 9
    - Toekomst diensregeling. Ombouw rijtuigen serie 7700., 10
    - Trekduwtreinen. Rotterdam-Capelle. Zoetermeer. Amsterdam-CS. Rijtuigpark 1964., 11
    - Toekomst dienstregeling. Rijtuigpark. Omroepinstallatie in treinen., 12
    - Opbrengst reizigersvervoer 1964., 13
    - Plaatskaartenafgifte. Rijtuigparkrapport. Restauratie in treinen., 14
    - Kwaliteitseisen reizigersmaterieel., 15
    - Amsterdam - Brussel., 16
    - Treinaanwijsinstallaties., 17
    - Trekduwtreinen. Parkeerterreinen., 18
    - Rijtuigparkrapport 1965-1970., 19
    - Reizigersstatistiek 1966., 20
    - Benelux- materieel., 21
    - Internationaal rijtuigpark. In- en uitgangscontrôle. Plaatskaarten automaten., 22
    - Rijtuigparkrapport. Internationaal rijtuigpark. Plaatskaarten automaten., 23
    - Nevenlijnen. Wasmachines., 24
    - Reiniging reizigersmaterieel., 25
    - In- en uitgangscontrôle. Trekduwtreinen. Het NS-embleem., 26
    - Vervoerplan Zoetermeer. In- en uitgangcontrôle. Trekduwtreinen. NS-embleem. Binnenlands luchtverkeer., 27
    - Bestelling nieuwe locomotieven gaat niet door en trekduwtreinen van de baan., 28
    - Rapport in- en uitgangscontrôle juni 1966., 29
    - NS-embleem. Vervoersplan Zoetermeer. In- en uitgangscontrôle., 30
    - Trekduwtreinen. Binnenlands luchtverkeer. Amsterdam-Bijlmermeer. Utrecht-Overvecht. Snelheid reizigerstreinen., 31
    - Amsterdam-Bijlmermeer. Utrecht-Overvecht. Snelheid reizigerstreinen., 32
    - Zwolle - Emmen. Mariënberg - Almelo. Zwolle - Almelo. In- en uitgangscontrôle. Amersfoort. Internationaal rijtuigpark., 33
    - Toekomstdienstregeling. Naar het noorden en oosten., 34
    - Internationaal rijtuigpark. Nevenlijnen. Treinvervangende busdiensten. Geldermalsen - Nijmegen. In- en uitgangscontrôle., 35
    - Rijtuigparkrapport 1968-1970., 36
    - Presentatie huisstijl. Rijtuigparkrapport. Internationaal rijtuigpark., 37
    - Internationaal rijtuigpark., 38
    - Rijtuigpark., 39
    - Perronvertrekstaten., 40
    - Geldermalsen - Nijmegen. Santpoort - IJmuiden. Binnenlands luchtverkeer., 41
    - Snelheid reizigerstreinen., 42
    - Snelheid reizigerstreinen. Perronvertrekstaten. Huisstijl. Rijwielstallingen., 43
    - Relatiestatistiek 1967., 44
    - Station Haren. Tilburg-West. Vereenvoudiging plaatskaartenafgifte. Materieelinzet. Electrificatie Zaandam - Hoorn. Arnhem - Winterswijk. Opheffing in- en uitgangscontrôle. Huisstijl., 45
    - Tilburg-West. Plaatskaartenafgifte. Bagageafdelingen. Rijsnelheid 140 km/uur. Utrecht - Leiden., 46
    - Kwaliteit exprestreinen. Rijtuigparkrapport., 47
    - Rentabiliteit Zwolle - Emmen., 48
    - Wegwerpen van flessen uit rijdende treinen., 49
    - Verkoopautomaten., 50
    - Kwaliteit restauratiediensten., 51
    - Onderhandelingen met de HTM., 52
    - Huisstijl. Verkorting stationnementen., 53
    - Huisstijl. Verkorting stationnementen., 54
    - Forensenvervoer over lange afstanden., 55
    - Fietsenstallingen., 56
    - Tariefvereenvoudiging., 57
    - Station Nieuweschans., 58
    - Treinaanwijsinstallaties. Cityhalte Apeldoorn. Spoor naar 75., 59
    - Rapport vereenvoudiging plaatskaartenafgifte., 60
    - Vervoersanalyse Trans Europ Express (TEE) 1969., 61
    - Analyse reizigersvervoer 1968-1970., 62
    - Dienstregelingopzet september 1972., 63
    - Werkmethode Regina plaatskaartenmachine., 64
  - Reizigersvervoer in het gewest Amsterdam Centraal station, 1961-1974; 23
    - Amsterdam Centraal station organisatie., 1
    - Amsterdam Centraal station analyse reizigersstromen., 2
    - Bestemming oude postkantoor op CS., 3
    - Station Bussum-Zuid., 4
    - Werkgroep Amsterdam-Sloterdijk., 5
    - Organisatie depot Amsterdam-CS., 6
    - Verkeer in en om Amsterdam-CS., 7
    - Gesprek met minister Suurhoff., 8
    - Stadsontwikkeling., 9
    - Verslagen werkgroep Amsterdam-CS., 10
    - Steekplan Noordzeekanaal-gebied., 11
    - Gooi- en IJmeersteden., 12
    - Havens-Oost., 13
    - Goederenringbaan. Metro. Technische integratie metro - NS., 14
    - Samenwerking Amsterdam - NS., 15
    - Coördinatie commissie., 16
    - Sporengebruik Amsterdam-CS., 17
    - Interimrapport werkgroep Groot Amsterdam., 18
    - Coördinatie Commissie Amsterdam-NS., 19
    - NS, sneltram en semie-metro., 20
    - Stuurgroep Gezamenlijk gebruik infrastructuur in de grote steden., 21
    - Notulen gemeenteraad Amsterdam; behandeling van de stadsspoorweg., 22
    - Rijks Planologische Dienst., 23
    - Voorstellen tunnels en materieel voor gezamenlijk te berijden voorstadstrajecten., 24
    - De restauratie van het Centraal station te Amsterdam., 25
    - Gemeenschappelijk gebruik railinfrastruktuur., 26
    - Rapport Commissie Boomstra Gemeenschappelijk gebruik infrastruktuur., 27
    - Bespreking directie NS met wethouder Amsterdam., 28
    - Werkgroep Groot Amsterdam. Werken Zuid-oost. Spoorlijn Amsterdam - Utrecht., 29
    - Gegevens voor Nederlands Economisch Instituut dat van de regering de opdracht heeft een rekenprogramma te maken van het totale Nederlandse verkeer en vervoer., 30
    - Visie van de NS op de vervoersproblematiek stadsgewest Amsterdam., 31
    - Aanvaring van de Hembrug december 1970. Directe aanleiding tot de Hemtunnel., 32
    - Hemtunnelwerken., 33
    - Vervoersonderzoek Groene Hartlijn., 34
    - Gemeente Amsterdam koopt de nv. ENHABO (autobusbedrijf)., 35
    - Stuurmechanisme ten behoeve van een geintegreerd vervoersen verkeerssysteem., 36
    - Bespreking Amsterdamse vervoersproblematiek met ministers Westerterp, Gruijters, burgemeester Amsterdam, wethouders en deskundigen september 1974., 37
    - Consequenties voorgaande bespreking., 38
    - Brief aan wethouder Lammers., 39
    - Brief aan de heer Samkalden., 40
    - Brief aan de heer Ossewaarde, directeur Gemeentelijk Vervoerbedrijf., 41
    - Verslag bespreking NS - Amsterdam., 42
    - Taakverdeling trein en metro., 43
    - Streefbeeld openbaar vervoer ten dienste van de ministeries Verkeer en Waterstaat en Ruimtelijke Ordening., 44
    - Amsterdam als Casestudy voor de CEMT., 45
    - Amsterdam, verbindingen naar het noorden en westen., 46
  - Amsterdam, de Metro en NS Plannen tot samenwerking, 24
    Dit dossier bevat een aantal stukken met betrekking tot de acties van de Nederlandse Spoorwegen om de aanleg van een metrostelsel in de agglomeratie Amsterdam in verband te brengen met het aanwezige en uit te breiden spoorwegstelsel.
    Het zeer ambitieuze vervoersplan van Amsterdam gaf aanleiding tot zorg bij de NS.
    NS achtte de vervoersprognose en de kostenprognose veel te optimistisch en vreesde dat van de in de komende jaren aan het openbaar vervoer te besteden gelden een onevenredig deel aan het metroplan zou toevallen.
    In de stukken is steeds sprake van de noord-zuidlijn. Deze belangrijkste lijn van het metrostelsel is door de raad van Amsterdam later afgevoerd, de oostlijn werd gebouwd.
    Door de NS werd een alternatief semie-metroplan in de openbaarheid gebracht, het Amtroplan.
    Zoals uit het dossier blijkt is het overleg tussen Amsterdam en de NS een moeizame zaak geweest.
    Uiteraard zijn in dit dossier geen stukken aanwezig van het overleg tussen Amsterdam en de regering waarvan NS nooit in kennis is gesteld.
    - Plannen voor een uitgebreid metronet voor Amsterdam., 1
    - Functie van het vervoer in de ruimtelijke ordening., 2
    - Beraad binnen NS over het Amsterdamse probleem., 3
    - Studie NS over het Amsterdamse probleem., 4
    - Coördinatie commissie Amsterdam. Station Weteringplantsoen., 5
    - Onderzoek naar de berekeningsmethodiek Metrobureau A'dam., 6
    - Berekening maximum vervoersstromen door Raadgevend Efficiency Bureau Amsterdan., 7
    - Nota NS aan stuurgroep Amsterdam., 8
    - Voorstel NS reizigersdienst Bijlmermeer - Amsterdam-CS. Materieel voor deze dienst., 9
    - Stuurgroep Amsterdam. Poging tot overeenstemming NS en Amsterdam., 10
    - Beschouwing over stadsvervoer door Raadgevend Efficiency Bureau., 11
    - Berekeningen en tekeningen bij voorgaand plan., 12
    - Voorbereiding gesprek met minister Suurhoff., 13
    - Bureau Stadsspoorweg,volgorde aanleg van de metrolijnen., 14
    - Vergadering coördinatie commissie. Kritiek op Amsterdamse voorstellen., 15
    - Berekeningen NS komen tot andere resultaten., 16
    - Het Metroplan in de publiciteit. Het Parool 27-4-66 e.a., 17
    - Kritische beschouwing over de volgorde van aanleg., 18
    - Interim advies commissie Vollmuller., 19
    - Brief aan dr. De Wit, wethouder van Amsterdam., 20
    - Nogmaals afwijkend standpunt NS., 21
    - Vergelijking van de berekende vervoerscijfers van Amsterdam en NS., 22
    - Brief aan de Coördinatie commissie Amsterdam betreffende integratie. Technisch en exploitatief., 23
    - Kosten infrastructuur. Randstadnet., 24
    - Het Amtroplan., 25
    - Behandeling Amtroplan in de gemeenteraad., 26
    - Commentaren op Amsterdamse voorstellen door REB namens NS., 27
    - Brief van het Centrum voor Vervoersplannen., 28
    - Verslag coördinatie commissie., 29
    - Samengebruik Amstelstation., 30
    - Coördinatie commissie., 31
    - Rapport van de Stichting Weg. Kritische beschouwing van de kostencijfers die aan de plannen ten grondslag liggen., 32
    - Ontwerpen van een ondergrondse spoorweg. Is het Amsterdamse plan niet te groot opgezet?, 33
    - Perscommentaren., 34
  - De Schiphollijn Besluitvorming, 1963-1970; 25
    - Verslag studiegroep Verkeersstromen uit de Werkgroep spoorlijn Amsterdam - Den Haag., 1
    - Rapport van de werkgroep Verkeersstromen., 2
    - Coördinatie commissie Amsterdam - NS: keuze van het eindpunt in Amsterdam., 3
    - Rapport Raadgevend Efficiency Bureau. Prognose technieken., 4
    - Brief NS aan de studiegroep Vervoerstromen., 5
    - Een voorstel van buiten., 6
    - Station Amsterdam-Bijlmermeer., 7
    - Coördinatie commissie Amsterdam: Verband tussen Schiphollijn en metro., 8
    - Snelbusdienst Amsterdam - Den Haag., 9
    - Coördinatie commissie: goederenringbaan en spoorwegwerken zuid-oost., 10
    - Plannen Bijlmermeer., 11
    - Automatische treinbeheersing bij intergratie Bijlmerlijn., 12
    - Eindrapport werkgroep Schiphollijn., 13
    - Samengebruik infrastruktuur., 14
    - Interne nota NS: strategiebepaling t.a.v. Amsterdamse Agglomeratie., 15
    - Pogingen van staatssecretaris Keyzer om van het Schipholplan af te komen., 16
    - Voorbereiding van het project Schiphollijn., 17
    - Kaart van een aantal alternatieve tracées die in beschouwing zijn genomen., 18
    - Het aanpassen van de lijn Leiden - Delft aan de Schiphollijn., 19
    - Beschrijving totstandkoming Schiphollijn., 20
  - De Schiphollijn Besluitvorming, 1970-1975; 26
    - Concretisering van de plannen., 21
    - Tegenactie staatssecretaris., 22
    - De luchtkussentrein., 23
    - Technische eisen., 24
    - Samengebruik met de Oostlijn van de metro., 25
    - Schiphollijn Eerste Fase., 26
    - Uitwerking Eerste Fase., 27
    - Luchtkussentrein., 28
    - Kritiek van Den Uyl op de regering., 29
    - Beschrijving van de werken op Schiphol in 1972., 30
    - Propaganda Metro., 31
    - Bijlmermeer., 32
    - Bouwbureau NS., 33
    - Ontbreken beslissing Schiphollijn., 34
    - Spoornieuws 2 x., 35
    - Eindpunt van de Schiphollijn., 36
    - Begeleidingscommissie Rijk - NS. Verslagen., 37
    - Sporenoutillage Schiphol - Den Haag-Centraal., 38
    - Exploitatie Schiphol - Amsterdam-Zuid., 39
    - Nota Openbaar vervoer Amsterdam., 40
    - Late kritiek op de tracéekeuze., 41
    - Opening eerste gedeelte Schiphollijn 27 augustus 1973., 42
  - Het rollend materieel Parkomvang, plannen, inzet en gebruik, 1962-1972; 27
    - Overzicht electrisch reizigersmaterieel 1962., 1
    - Rijtuigparkrapport 1962., 2
    - Indienststelling 500 schuifwandwagens., 3
    - Locomotiefparkrapport 1964., 4
    - Rijtuigparkrapport 1964-1969., 5
    - Internationaal rijtuigpark., 6
    - Uitbreiding Benelux-materieel., 7
    - Rijtuigparkrapport 1968., 8
    - Benelux-materieel., 9
    - Rijtuigparkrapport 1964., 10
    - Trekduwmaterieel bespreking., 11
    - Beheer van het parkdienstmaterieel., 12
    - Aanschaf nieuw materieel 1966., 13
    - Inzet trekduwmaterieel., 14
    - Uitbreiding Benelux-materieel., 15
    - Dienstmaterieel van Es en Mw., 16
    - Rijtuigparkrapport 1967-1972., 17
    - Samenwerking met Deutsche Bundesbahn inzake het internationaal rijtuigpark., 18
    - Materieel bespreking commissie Reizigersvervoer., 19
    - Overzicht getrokken materieel 1968., 20
    - Overname electrische locomotieven van British Railways., 21
    - Overzicht getrokken materieel 1969., 22
    - Overzicht zelfvoortbewegend materieel 1969., 23
    - Overzicht goederenmaterieel 1969., 24
    - Ontwerp electrische locomotieven serie 1400. 1970 (niet nodig geacht)., 25
    - Meerjarenplanning materieelbehoefte 1971., 26
    - Dieselexploitatie versus electrificatie., 27
    - Overzicht krachtvoertuigen 1971., 28
    - Overzicht getrokken materieel 1971., 29
    - Materieel motorlijnen 1973., 30
    - Meerjarenplan materieelpark 1973-1980., 31
  - Het rollend materieel Materieel ontwerpen en het totstandkomen ervan., 1966-1971; 28
    - Materieel 1954., 1
    - Restauraties in de treinen., 2
    - Uitrusting van het materieel., 3
    - Kwaliteitseisen., 4
    - Klachten over het restauratiebedrijf., 5
    - Inzet van het materieel., 6
    - Uitbreiding Benelux-materieel., 7
    - Kwaliteitseisen reizigersmaterieel., 8
    - Eisen randstadmaterieel., 9
    - Eisen conurbatiematerieel., 10
    - Beveiliging en beinvloeding randstadsmaterieel., 11
    - Ontwerpvergelijking Stockholm., 12
    - Eisen randstadmaterieel., 13
    - Ontwikkeling pulssturinginstallatie., 14
    - Vergelijkende materieelstudie 1968., 15
    - Voedingsysteem randstadmaterieel., 16
    - Restauraties in het materieel., 17
    - Automatische koppeling., 18
    - Sneltram en semie-metromaterieel., 19
    - Ontwerpen sneltram., 20
    - Bedieningsvoorschrift locomotiefserie 1300., 21
    - Invloedsfactoren bij het ontwerpen., 22
    - Dienstplanning materieel en werkplaatsen 1973., 23
    - Vergelijkende studie stadsgewestelijk- en stedelijk materieel., 24
    - Ontwerp sprinter., 25
    - Stadsgewestelijk materieel., 26
    - Centrale deursluiting., 27
    - Vervolgserie stadsgewestelijk materieel., 28
  - Sluiting van de wagonbouw Werkspoor Utrecht, 1969-1973; 29
    Gang van zaken:
    1968 Werkspoor brengt ter sprake dat er een vorm van bezettingsgarantie door NS wenselijk is.
    1969 De nieuwe president directeur van Werkspoor vraagt de regering om financiele steun.
    De regering wil deze steun alleen geven als er een bezettingsgarantie door de spoorwegen wordt gegeven voor een aantal jaren. De Spoorwegen zien dit als een politieke streek. Ten eerste kunnen de NS een dergelijke garantie niet geven omdat voor iedere materieelinvestering een goedkeuring van de regering vereist is. Ten tweede is een garantie op zakelijke gronden nooit te geven zonder ook een prijsafspraak. Dit wordt besproken met staatssecretaris Keijzer. Ook burgemeester Thomassen van Rotterdam (Rotterdam is een grote klant van Werkspoor) brengt dit de staatssecretaris onder het oog. Het antwoord is dat dit zaken zijn waar de regering buiten blijft. Daarmede is het lot van Werkspoor bezegeld.
    1970 Veel personeel solliciteert bij NS. Een aantal stafleden en goede vaklieden komt in dienst bij NS in een tijd dat het bijzonder moeilijk was goed personeel aan te trekken.
    Op deze wijze zijn er minder arbeidsplaatsen verloren gegaan dan was voorzien. Het rumoer over de sluiting is echter tot op heden niet verstomd.
    - Werkspoor Rollend materieelfabriek te Zuilen., --
  - De zoetermeerlijn, 1965-1972; 30
    - Verslag bespreking toekomstige vervoervoorziening Zoetermeer, december 1964., 1
    - Heropening station Zoetermeer., 2
    - Verslag bespreking te Zoetermeer., 3
    - Verzoek gemeente Den Haag tot overleg over de sneltram verbinding Zoetermeer - Den Haag., 4
    - Brief NS aan Den Haag., 5
    - Vervoersplan Zoetermeer, april 1966. Voorkeur voor treinexploitatie., 6
    - Verslag werkgroep Zoetermeer., 7
    - Interimrapport Zoetermeer, juni 1966., 8
    - Verslag werkgroep aan NS., 9
    - Inpassing openbaar snelvervoer in het Structuurplan Zoetermeer., 10
    - Studie over het aansluiten van de Zoetermeerverbinding op het Haagse tramnet., 11
    - Uitwerking plannen., 12
    - Brief gemeente Zoetermeer., 13
    - Samenwerking met Den Haag., 14
    - Groene Hartlijn., 15
    - Ruimtelijke organisatie Stadsgewesten., 16
    - Vervoerplan Zoetermeer 1969., 17
    - Persberichten., 18
    - Begin van de bouw., 19
    - Tekeningen Zoetermeerlijn., 20
    - Halte Zoetermeer aan de lijn Den Haag - Gouda., 21
    - Werkgroep station Leidschendam - Voorburg., 22
  - De Nieuwegeinlijn, 31
    - Standpuntbepaling NS., 1
    - Voorstellen Raillijn Utrecht - Nieuwegein - IJsselstein. Takt bij Lunetten af van de spoorweg Utrecht - Geldermalsen. Oktober 1971., 2
    - Alternatieven voor de verbinding Utrecht - Nieuwegein. Juni 1974., 3
    - Verslag bespreking met ministerie van Verkeer en Waterstaat., 4
    - Sneltram Utrecht - Nieuwegein decenber 1975., 5
    - Persberichten., 6
  - Modernisering Nieuwe lijnen en stations, 32
    - CCP werkgroep ATB. Modernisering beveiliging inclusief ATB Amersfoort - Deventer - Almelo. 1965., 1
    - CCP werkgroep ATB. Modernisering beveiliging inclusief ATB Almelo - Oldenzaal en Hengelo - Enschede. 1965., 2
    - CCP, stations Maassluis-West en Schiedam-Nieuwland., 3
    - Verbetering outillage Utrecht-CS., 4
    - Verbinding Den Haag Centraal - Hollandse Spoor., 5
    - Toekomstig emplacement Venlo - Blerick. Brief van het exploitatiedistrict Nijmegen aan de directie. Deze brief is een voorbeeld van de procedure zoals die bestond voordat er van planning sprake was. 1961., 6
    - Verkeersleiding Deventer., 7
    - Rayon Deventer., 8
    - De grote rivierbruggen., 9
    - Openbaar vervoer Tilburg., 10
    - Zwolle., 11
    - Rapport Willemstunnel 1970., 12
    - Utrecht - Veenendaal - Rhenen., 13
    - Plan tot overbouwing van het emplacement Rotterdam Centraal., 14
    - Station Apeldoorn., 15
    - Station Nijverdal., 16
    - Inventarisatie eventueel te openen stations., 17
    - Zwolle-Veerallee. Utrecht - Overvecht. Haren., 18
    - Plan Hoog-Catharijne., 19
    - Station Amersfoort., 20
  - De hoofdverbindingen met Zuid - Limburg, 1965; 33
    - Modernisering Den Bosch - Boxtel - Eindhoven - Roermond en Tilburg - Boxtel. 1965., 1
    - Rapporten Rangeerstation Blerick., 2
    - Modernisering beveiliging Eindhoven - Roermond., 3
    - Modernisering beveiliging Roermond - Sittard - Maastricht en Sittard - Heerlen., 4
    - Vervolg 's-Hertogenbosch - Eindhoven - Roermond., 5
- Stukken betreffende de organisatieadviesbureaus Louwerse en Bosboom en Hegener., 2.
  - Accountantsrapporten inzake het organisatieadviesbureau Bosboom en Hegener., 1944-1974.; 34-35; 2 pakken
    - 1944-1959, 34
    - 1959-1974, 35
  - Jaarverslagen en financiële verslagen van het organisatieadviesbureau Bosboom en Hegener., 1961-1980.; 36; l pak
  - Verslagen en rapporten van het organisatiebureau Bosboom en Hegener., 1981-1984.; 37; 1 pak
  - Tekst van een toespraak van ir. J.M. Louwerse aan de medewerkers van zijn adviesbureau over de werkorganisatie binnen het bureau., 30 maart 1942.; 38; 1 stuk
  - "Stukken, tevoorschijn gekomen bij de liquidatie van de Nederlandse landstand": dossier houdende rapporten over de bedrijfsadministratie met boekhoudkundige overzichten., 1941-1944.; 39; 1 omslag
  - Rapporten van het bureau Bosboom en Hegener over fusieplannen en over de oprichting van een bedrijfseconomisch instituut., 1944 en z.j.; 40; 2 stukken
  - Rapporten en nota's inzake de bedrijfsorganisatie binnen het bureau Bosboom en Hegener en de interne personele verhoudingen., 1957-1973.; 41; 1 omslag
  - Prospectus van Bosboom C.O.P.i.C. in Düsseldorf, houdende aankondiging van een aantal cursussen., 1966.; 42; 1 deeltje
  - Overdruk uit het weekblad De Ingenieur, houdende een verslag van de conferentie Flexibiliteit en efficiency., 1966.; 43; 1 deeltje
  - Tekst van een lezing van ir. E. Hijmans over de organisatie van de samenleving onder de titel "Uitzicht en inkeer"., 16 mei 1967.; 44; 1 omslag
  - Stukken betreffende zijn ontslag als directeur van het bureau Bosboom en Hegener wegens zijn benoeming tot hoofddirecteur van de Nederlandse Spoorwegen., 1968.; 45; 1 omslag
  - Stukken betreffende plannen tot een fusie van de bureaus Bosboom en Hegener en Berenschot., 1971-1972.; 46; 1 omslag
  - Beschikbaarstelling door de Nederlandse Spoorwegen van stallingsruimte voor museumbussen van de Stichting Veteraan Autobussen., 1971-1972.; 47; 1 omslag